【裁判字號】    96,中簡上,1103
【裁判日期】    970124
【裁判案由】    毀棄損壞
【裁判全文】
臺灣臺中地方法院刑事判決          96年度中簡上字第1103號
上  訴  人  乙○○  34歲（民國62年4月4日生）
即  被  告
上列上訴人因毀棄損壞案件，不服本院臺中簡易庭96年度中簡字
第3296號中華民國96年11月8日第一審簡易判決（檢察官聲請簡
易判決處刑案號：96年度偵字第16441號），提起上訴，本院管
轄之第二審合議庭判決如下：
    主    文
上訴駁回。
    犯罪事實及理由
一、本案經本院合議庭審理結果，認除本件犯罪時間應更正為「
    民國96年6月25日下午2時許」外，其餘第一審簡易判決認事
    用法及量刑均無不當，應予維持，並引用第一審判決書記載
    之犯罪事實、證據及理由（如附件）。
二、被告上訴意旨略以：被告有心與告訴人和解，爰請求改判較
    輕之刑等語。經查，按關於刑之量定，係實體法上賦予法院
    得為自由裁量之事項，苟已斟酌刑法第57條各款所列情狀，
    而未逾越法定刑度，或濫用其權限，即不得任意指摘為違法
    ，最高法院72年度臺上字第6696號、75年度臺上字第7033號
    判例、95年度臺上字第7315號、第7364號判決均可參照。且
    在同一犯罪事實與情節，如別無其他加重或減輕之原因，下
    級審法院量定之刑，亦無過重或失輕之不當情形，則上級審
    法院對下級審法院之職權行使，原則上應予尊重，最高法院
    85年度臺上字第2446號判決意旨亦足參照。查被告所犯之刑
    法第354條之毀損罪，其法定刑為「2年以下有期徒刑、拘役
    或5百元以下罰金」，而原審已依刑事訴訟法第454條第2項
    詳細記載認定之犯罪事實、證據及應適用之法條，顯已審酌
    被告之毀損犯行，對告訴人所造成之損害而為量刑。被告雖
    以上述理由認原審量刑過重，惟刑法第57條所定之科刑輕重
    標準，應就個別行為人之個別情形予以考量，而非有一定之
    標準；況告訴人即海巡署中部地區北汕安檢所所長呂孟謙於
    96年10月5日偵訊時證稱「被告並未來安檢所要求和解」等
    語，若被告果有賠償告訴人之意願，案發迄今已7個月有餘
    ，大可自行至北汕安檢所和解或聲請鄉鎮市公所調解，其捨
    此不為，僅空言泛稱有和解意願，作為要求較低刑度之依據
    ，顯有未洽。本院審酌本案被告毀損手段、動機、目的、告
    訴人受損害程度，則原審依被告之個別情況，依其職權行使
    ，於法定刑度內分別量處被告上開刑期，並諭知得易科罰金
    之折算標準及定應執行刑，難謂原審有何量違法失當之處。
    從而，被告以上開理由提起上訴，請求本院予以撤銷改判，
    其上訴自無理由，應予駁回。
據上論斷，應依刑事訴訟法第455條之1第1項、第3項、第368條
，判決如主文。
本案經檢察官甲○○到庭執行職務。
中    華    民    國    97    年    1     月    24    日
                     台灣台中地方法院刑事第二庭
                         審判長法  官  曾佩琦
                               法  官  許金樹
                               法  官  陳姵君
上正本證明與原本無異。
本件不得上訴。
                               書記官  莊金屏
中    華    民    國    97    年    1     月    24    日
附錄本案論罪科刑法條全文
中華民國刑法第354條
毀棄、損壞前二條以外之他人之物或致令不堪用，足以生損害於
公眾或他人者，處2年以下有期徒刑、拘役或5百元以下罰金。


司法院資訊處製作；財團法人民間司法改革基金會備份。
